【裁判字號】    97,易,1193
【裁判日期】    980120
【裁判案由】    竊盜
【裁判全文】
臺灣屏東地方法院刑事判決              97年度易字第1193號
公  訴  人  台灣屏東地方法院檢察署檢察官
被      告  甲○○
                    （現於臺灣屏東監獄執行中）
上列被告因竊盜案件，經檢察官提起公訴（97年度偵字第6365號）
於本院準備程序進行中，被告就被訴事實為有罪之陳述，經本院
合議庭裁定由受命法官一人依簡式審判程序審理，判決如下：
    主  文
甲○○竊盜，處有期徒刑伍月；又竊盜，處有期徒刑肆月；又竊
盜，處有期徒刑伍月；又竊盜，處有期徒刑伍月。應執行有期徒
刑壹年伍月。
    事  實
一、甲○○基於意圖為自己不法所有之竊盜犯意，於下列時、地
    竊取他人之物：
 (一) 於民國96年8 月8 日凌晨5 時許，前往位於臺北市○○區○
    ○路1 號之「家樂福股份有限公司桂林分公司」賣場內（以
    下簡稱家樂福桂林店），至乙○○所經營之「華升數位休閒
    生活館有限公司」所擺設之藍球遊戲機，以其自備之萬用鑰
    匙開啟遊戲機鎖頭，並竊得機臺內硬幣共約新臺幣（下同）
    5,03 0元（起訴書誤載為6,000 元）。
 (二) 於96年8 月18日凌晨1 時許，前往位於臺北縣汐止市○○路
    ○ 段108 號之家樂福股份有限公司汐止分公司賣場內（下稱
    家樂福汐止店），亦至乙○○所經營之上開公司於賣場內地
    下室2 樓中所擺設之兌幣機前，以上開手法逐次破壞機臺之
    機台鎖共計5 個後，竊得機器內所置放之百元鈔共計6,000
    元。嗣甲○○因事實欄(一)、(三)案件為警拘提到案後，於偵查
    機關尚未發覺本件犯行前，向警方自首始悉上情，其並自願
    接受裁判。
 (三) 復於96年8 月22日凌晨3 時許，再次前往家樂福桂林店，以
    同一方式，再次竊取同一公司所擺設3 台娃娃機內現金共計
    12,660元（起訴書誤載為12,000元），得手後將之放入隨身
    背包後，正欲再竊取其餘機台時，遭任職於中興保全公司之
    保全人員梁紘睿查覺保全系統異常，而趕往該處查看而發覺
    ，甲○○見事跡敗露隨即趁機逃逸。
 (四) 又於96年10月3 日凌晨5 時許（起訴書誤載為6 時許），復
    前往上開家樂福桂林店，以同一方式，再次竊取同一公司所
    擺設娃娃機內之絨毛玩偶（海綿寶寶）2 隻及兌幣機內現金
    6,000 元，得手後將玩偶及現金放入背包中離去。
二、案經臺北市政府警察局報告臺灣高雄地方法院檢察署檢察官
    呈請臺灣高等法院檢察署移轉臺灣板橋地方法院檢察官檢察
    官呈請臺灣高等法院檢察署移轉臺灣屏東地方法院檢察署檢
    察官偵查起訴。
    理  由
一、本件被告甲○○所犯係死刑、無期徒刑、最輕本刑為3 年以
    上有期徒刑以外之罪，其於準備程序就上揭被訴事實為有罪
    之陳述，經告知簡式審判程序之旨，並聽取其與公訴人之意
    見後，改依簡式審判程序審理。
二、上揭犯罪事實，業據被告甲○○於本院審理時坦承不諱，核
    與證人即被害人乙○○於警詢、偵訊中所證情節相符，並有
    證人梁紘睿於警詢中指證綦詳，此外，復有家樂福桂林店96
    年8 月8 日凌晨5 時35分至5 時47分許、96年8 月22日凌晨
    3 時15分許、96年10月3 日凌晨5 時5 分至10分許之監視錄
    影器擷取翻拍照片共8 幀、華升數位休閒生活館開箱作業報
    表2 紙、中興保全股份有限公司97年11月6 日函文暨客戶使
    用設定解除紀錄表2 紙在卷可按，綜上足認，本案事證明確
    ，被告上開4次竊盜犯行，堪以認定。
三、核被告所為均係犯刑法第320 條第1 項之竊盜罪。被告前因
    違反槍砲彈藥刀械管制條例、恐嚇、施用毒品、竊盜、偽造
    文書等案件，接續執行，於95年4 月9 日假釋出監並交付保
    護管束，於95年間復因毒品案件，經臺灣地方法院以96年度
    易字第207 號判決有期徒刑3 月，上開假釋因而經撤銷，於
    96年12月24日入監執行殘刑有期徒刑8 月29日，是被告前所
    受之有期徒刑經撤銷假釋，尚未執行完畢，故不構成累犯，
    起訴書認被告構成累犯，容有誤會。被告所為事實欄(二)犯行
    並未據被害人乙○○報案，且亦無錄下監視錄影畫面，與其
    餘犯行發覺之情形有別，又本件係被告為犯罪偵查機關發覺
    前，向警方自首犯罪並接受裁判等情，有失竊報告、被告於
    警詢中之供述及本院依職權詢問之公務電話紀錄各1 紙可佐
    （偵卷(一)第10頁、偵卷(二)第10頁、本院卷第49頁），是其此
    次竊盜犯行應合於自首之要件，爰依刑法第62條前段之規定
    減輕其刑。被告所犯上開4 次竊盜犯行，犯意各別、行為互
    殊，應予分論併罰。
四、爰審酌被告曾有多次竊盜等犯罪前科，有上開前案紀錄表在
    卷可佐，素行不佳，甫假釋出監又再犯多次竊盜犯行，足見
    其未經刑罰制裁中獲致教訓，影響社會治安，竊取他人財物
    供己花用致他人受有損害，又未於犯後賠償被害人，惟念其
    犯後終坦承犯行、態度尚可暨其生活狀況等一切情狀，分別
    量處如主文所示之刑，並定應執行刑。至事實欄所載之鑰匙
    ，非違禁物，雖為被告所有供犯上開4 案所用，惟已遺失，
    業據被告供承在卷（本院卷第55頁），復無證據證明現仍存
    在，爰不為沒收之諭知。
據上論斷，應依刑事訴訟法第273 條之1 第1 項、第 299 條第1
項前段，刑法第320 條第1 項、第51條第5 款、第62條前段，刑
法施行法第1 條之1 ，判決如主文。
本案經檢察官陳鼎文到庭執行職務。
中    華    民    國    98    年     1    月    20    日
                  刑事第二庭    法  官  劉怡孜
以上正本證明與原本無異。
如不服本判決應於收受判決後10日內向本院提出上訴書狀，並
應敘述具體理由；其未敘述上訴理由者，應於上訴期間屆滿後
20日內向本院補提理由書（均須按他造當事人之人數附繕本）
「切勿逕送上級法院」。
中    華    民    國    98    年    1     月    21    日
                                書記官  馮得弟
附錄本案論罪科刑法條全文：
中華民國刑法
第320條
意圖為自己或第三人不法之所有，而竊取他人之動產者，為竊盜
罪，處五年以下有期徒刑、拘役或五百元以下罰金。


司法院資訊處製作；財團法人民間司法改革基金會備份。
